【裁判字號】    97,交易,470
【裁判日期】    971031
【裁判案由】    公共危險
【裁判全文】
臺灣板橋地方法院刑事判決             97年度交易字第470號
公  訴  人  臺灣板橋地方法院檢察署檢察官
被      告  甲○○
上列被告因公共危險案件，經檢察官提起公訴（九十七年度偵字
第一六○五一號），被告就被訴事實為有罪陳述，本院改行簡式
審判程序審理，判決如下：
    主  文
甲○○服用酒類，不能安全駕駛動力交通工具而駕駛，累犯，處
有期徒刑捌月。
    事  實
一、甲○○前有多次酒駕前科，其中於民國九十五、九十六年間
    ，因醉態駕駛之公共危險案件，經臺灣臺北地方法院分別判
    處有期徒刑三月、六月確定，各於九十六年六月五日、九十
    七年三月三十一日易科罰金執行完畢；復於九十七年間，又
    因醉態駕駛公共危險案件，經臺灣臺南地方法院於同年六月
    二十日判處有期徒刑六月確定，尚未執行。猶不知悔改，復
    於九十七年五月十九日上午某時許起，在臺北縣土城市德霖
    技術學院附近某處與友人飲用若干清酒後，已有反應遲緩等
    醉態徵兆，而達不能安全駕駛動力交通工具之狀態，竟不顧
    公眾之安危，仍駕駛車牌號碼1175- TJ號自用小客車，沿臺
    北縣土城市○○路往中和方向行駛，欲返回其位在臺北市○
    ○區○○路四八六巷二十八弄三十一號之住處，嗣於同日下
    午五時二十五分許，行經臺北縣土城市○○路○段二四四號
    前時，為警攔檢盤查，並對其施以呼氣酒精濃度測試，測得
    其呼氣酒精濃度高達每公升一．○二毫克，因而查悉上情。
二、案經臺北縣政府警察局土城分局報告臺灣板橋地方法院檢察
    署檢察官偵查起訴，本院改行簡式審判程序審理。
    理  由
一、訊據被告甲○○對於上揭酒後駕車之事實坦承不諱，核與其
    警詢、偵查中之供詞相符合，復有卷附酒精測定紀錄表、刑
    法第一百八十五條之三案件測試觀察紀錄表、汽車駕駛人酒
    後生理協調平衡檢測紀錄表、臺北縣政府警察局舉發違反道
    路交通管理事件通知單各一紙在卷足稽，被告之自白與事實
    相符，本件事證明確，犯行堪以認定，應依法論科。
二、按刑法第一百八十五條之三所規定服用酒類，不能安全駕駛
    動力交通工具而駕駛者，應負刑事責任，揆其立法目的本在
    藉抽象危險犯之犯罪構成要件，以嚇阻酒後駕車者對道路交
    通安全之危害，本不以發生實害為必要。而所謂不能安全駕
    駛之認定，並無一定之數值可供界定，而係由法院以一般社
    會通念之客觀標準，足生公共危險時即足。目前行政機關所
    取締酒後駕車之參考標準，係依法務部於八十八年五月十日
    邀集司法院刑事廳、交通部、行政院衛生署、內政部警政署
    及中央警察大學等機關開會，所為凡呼氣酒精濃度逾每公升
    含○．五五毫克時，即屬不能安全駕駛之決議。上開會議決
    議本身固僅屬檢警取締酒後駕車之參考，尚無拘束法院之效
    力，惟以上開會議決議所採之標準，係參考美國、德國及日
    本等國家所進行之酒精濃度與精神狀態之測試實驗，亦即，
    各項實驗均發現凡呼氣中酒精濃度達每公升○．五五毫克時
    ，就人之生理方面，已產生視覺反應遲鈍、影像不能集中、
    同時不能看清前方路況及車旁照後鏡等狀況，及駕駛能力已
    受有影響、肇事率已為一般正常人之十倍。被告於警方查獲
    時，測得其呼氣中酒精濃度已達每公升一．○二毫克，依上
    揭決議已達不能安全駕駛之標準，而據中央警察大學交通學
    系暨交通管理研究所八十八年九月十八日就酒精濃度與肇事
    率之關係研究中顯示，呼氣中酒精濃度達每公升○．八五毫
    克，其肇事之機率即達平常未飲酒人之五十倍，而達每公升
    一．五毫克，則呈迷醉，仍能開車之狀態；且被告對員警指
    揮及交通號誌無反應或遲緩，駕駛判斷力顯然欠佳，駕駛亦
    有蛇行，車身搖擺不定，轉彎半徑過大或過小等駕駛操控力
    欠佳情形，又其經警實施酒後生理協調平衡檢測，其於同心
    圓檢測項目中所畫線條歪斜並超出檢測指定範圍外，平衡操
    縱感顯徵有異，經認定不合格為不能安全駕駛，有警製刑法
    第一百八十五條之三案件測試觀察紀錄表及汽車駕駛人酒後
    生理協調平衡檢測紀錄表各一紙在卷可考，足證其於酒後業
    已達不能安全駕車之程度，而被告於酒後確有駕車之事實，
    如上所述，是以其確有於飲用酒類後，已達不能安全駕駛動
    力交通工具而仍然駕駛之犯行，堪予認定。核被告所為，係
    犯刑法第一百八十五條之三服用酒類不能安全駕駛動力交通
    工具而駕駛罪。被告前有多次醉態駕駛前科，其中於九十五
    、九十六年間，因醉態駕駛之公共危險案件，經臺灣臺北地
    方法院分別判處有期徒刑三月、六月確定，各於九十六年六
    月五日、九十七年三月三十一日易科罰金執行完畢，此有臺
    灣高等法院被告前案紀錄表一份在卷可稽，被告於五年以內
    ，故意再犯本件最重本刑為有期徒刑以上之罪，應依刑法第
    四十七條第一項之規定論以累犯並加重其刑。爰審酌被告有
    多次酒駕前科紀錄，再於酒後駕駛汽車，嚴重漠視政府宣導
    酒後不開車之政策，其於飲酒後猶執意駕車上路，危及自身
    安全，且嚴重威脅路上其他人車之安全，又其經測試酒後酒
    精濃度呼氣值高達每公升一．○二毫克及犯罪後已經坦承犯
    行等一切情狀，量處如主文所示之刑。
據上論斷，應依刑事訴訟法第二百七十三條之一第一項、第二百
九十九條第一項前段，刑法第一百八十五條之三、第四十七條第
一項，刑法施行法第一條之一，判決如主文。
本案經檢察官林珮菁到庭執行職務。
中    華    民    國    97    年    10    月    31    日
                     臺灣板橋地方法院交通法庭
                         法  官  王綽光
以上正本證明與原本無異
如不服本判決應於送達後10日內向本院提出上訴狀（應附具繕本
及理由）
                         書記官  許清秋
中    華    民    國    97    年    11    月    3     日
附錄本案論罪科刑法條全文：
中華民國刑法第一百八十五條之三
服用毒品、麻醉藥品、酒類或其他相類之物，不能安全駕駛動力
交通工具而駕駛者，處一年以下有期徒刑、拘役或科或併科十五
萬元以下罰金。


司法院資訊處製作；財團法人民間司法改革基金會備份。
